臺灣臺北地方法院民事裁定
110年度家聲更二字第1號
聲  請  人  張克西律師
相  對  人  張寶玉  
            陳文忠  

上列相對人張寶玉、陳文忠間請求分配剩餘財產事件，業經終局
判決確定，應依職權確定訴訟費用額，經最高法院發回（110年
度台抗字第356號），本院裁定如下： 
    主  文
聲請駁回。
相對人張寶玉應向本院繳納之訴訟費用額確定為新臺幣捌佰萬壹
仟壹佰玖拾元及自本裁定送達翌日起至清償日止，按週年利率百
分之五計算之利息。
相對人陳文忠應向本院繳納之訴訟費用額確定為新臺幣捌拾陸萬
肆仟陸佰零捌元及自本裁定送達翌日起至清償日止，按週年利率
百分之五計算之利息。
    理  由
按得依民事訴訟法第91條第1項、第3項規定，聲請確定訴訟費
  用額者，應以其支出訴訟費用得求償於他造或第三人之當事人
  為限。又經准予訴訟救助者，於終局判決確定或訴訟不經裁判
  而終結後，第一審受訴法院應依職權以裁定確定訴訟費用額，
  向應負擔訴訟費用之當事人徵收之；其因訴訟救助暫免而應由
  受救助人負擔之訴訟費用，並得向具保證書人為強制執行；法
  院未於訴訟費用之裁判確定其費用額者，第一審受訴法院於該
  裁判有執行力後，應依聲請以裁定確定之；依第一項確定之訴
  訟費用額，應於裁定送達之翌日起，加給按法定利率計算之利
  息，同法第114條第1項、第466條之3第1 項亦分別著有明文。
  次按第三審律師之酬金，為訴訟費用之一部，並應限定其最高
  額。此於家事事件準用之，為家事事件法第51條、民事訴訟法
  第91條第1、3項、第466條之3第1 項所明定。
經查，相對人張寶玉、陳文忠間請求分配剩餘財產事件（下稱
  本案訴訟），相對人張寶玉聲請訴訟救助，經本院以95年度家
  救字第18號裁定、臺灣高等法院95年度家抗字第77號裁定准予
  訴訟救助在案，嗣本案訴訟經本院95年度重家訴字第6號、臺
  灣高等法院96年度重家上字第22號、最高法院96年度台上字第
  768號、臺灣高等法院98年度重家上更㈠字第5號、最高法院101
  年度台上字第227號、最高法院102年度台再字第43號、臺灣高
  等法院101年度重家上更㈡字第2號民事判決，再經最高法院於1
  06年5月10日以106年度台上字第303號判決駁回確定等情，業
  經本院依職權調取上開卷宗，核閱無訛，並有上開民事判決存
  卷可查。聲請人係於本案訴訟中，經最高法院於106年度台上
  字第303號事件中選任為第三審訴訟代理人，並非本案訴訟之
  當事人，非得聲請確定訴訟費用額之人，是其向本院聲請確定
  訴訟費用額，於法不合，為無理由，應予駁回。
又本案訴訟業經判決確定，本院尚未依職權確定訴訟費用額，
  而查，本案訴訟各審案件如附表所示，爰依職權確定相對人張
  寶玉、陳文忠應分別向本院繳納之訴訟費用額，並依後附計算
  書確定為如主文所示金額，及於裁定送達之翌日起至清償日止
  ，加給按法定利率即週年利率5％計算之利息。
依首揭規定，裁定如主文。 
中　　華　　民　　國　　110 　年　　11　　月　　30　　日
                    家事法庭  法      官  蘇珍芬
以上正本係照原本作成。
如不服本裁定應於送達後10日內向本院提出抗告狀，並繳納抗告
費新臺幣1,000元。
                              書  記  官  羅  蓉
中　　華　　民　　國　　110 　年　　12　　月　　1 　　日
附表：
編號 案       號 當   事   人 裁 判 結果  訴  訟  費  用 01 臺北地方法院95年度重家訴字第6號判決（分配剩餘財產事件） 原告：張寶玉  被告：陳文忠 1.原告之訴及假執行之聲請均駁回。 2.訴訟費用由原告負擔。 本件訴訟標的金額為6960萬8558元，應徵第一審裁判費:62萬4568元（因原告張寶玉 訴訟救助暫未徵收）。 02 臺灣高等法院96年度重家上字第22號判決 上訴人： 張寶玉 被上訴人： 陳文忠 1.上訴、及擴張之聲明及假執行之聲請均駁回。 2.第二審(包括擴張聲明)訴訟費用由上訴人負擔。 上訴人擴張聲明，訴訟標的金額為2億1465萬1947元，應徵第二審裁判費：266萬2323元（因上訴人張寶玉訴訟救助暫未徵收）。 03 最高法院96年度台上字第768號判決 上訴人： 張寶玉 被上訴人： 陳文忠 原判決除假執行部分外廢棄，發回台灣高等法院。 第三審裁判費： 266萬2323元（因上訴人張寶玉訴訟救助暫未徵收）。 04 臺灣高等法院98年度重家上更㈠字第5號判決 上訴人： 張寶玉 被上訴人： 陳文忠 1.原判決關於駁回上訴人後開第二項之訴部分，及該部分假執行之 聲請，並訴訟費用之裁判廢棄。 2.被上訴人應給付上訴人新臺幣946萬4999元， 及自民國95年3月23日起至清償日止按年息百分之5計 算之利息。 3.其餘上訴駁回。  4.上訴人追加之訴及其假執行之聲請均駁回。  5.第一審訴訟費用由被上訴人負擔百分之14，餘由上訴人負擔。 6.第二審（包括追加之訴）及發回前第三審訴訟費用，均由被上訴 人負擔百分之4，餘由上訴人負擔。 7.本判決命被上訴人給付部分，於上訴人以新臺幣420萬元為被上訴人預供擔保後，得假執行。 本次臺灣高等法院98年度重家上更㈠字第5號判決主文所列第一、第二、第三審裁判費之負擔方式，後被最高法院101年度台上字第227號判決廢棄。 05 最高法院101年度台上字第227號判決 上訴人： 張寶玉 上訴人： 陳文忠 1.原判決關於㈠駁回上訴人張寶玉請求給付新  臺幣3036萬2099元本息之上訴㈡命上訴人陳文忠給付新台幣11萬5119（即超過新臺幣934萬9880元）本息暨各該訴訟費用部分均廢 棄，發回臺灣高等法院。  2.兩造之其他上訴均駁回。 3.第三審訴訟費用關於駁回其他上訴部分，由兩造各自負擔。 1.本判決載明「高院更一審張寶玉請求陳文忠應給付934萬9880元」部分確定。（超過上開部分發回高院）。 　 2.第三審費用各自負擔。（即張寶玉負擔306萬1375元。陳文忠負擔14萬0347元。）  06 最高法院102年度台再字第43號判決 再審原告： 張寶玉 再審原告： 陳文忠 1.兩造再審之訴均駁回。 2.再審訴訟費用由兩造各自負擔。 兩造均對法院101年台上字第277號判決之確定部分934萬9880元提起再審:應繳裁判費14萬0347元。（張寶玉於最高法院101年度台聲字第1228號裁定准予訴訟救助，暫免繳納裁判費。而陳文忠已繳納再審費用（14萬0347元。） 07 臺灣高等法院102年度重家再字第3號裁定 再審原告： 張寶玉 再審原告： 陳文忠 1.再審之訴駁回。  2.再審訴訟費用由再審原告負擔。 張寶玉對臺灣高等法院98年重家上更㈠字第5號判決確定部分934萬9880元提起再審:應繳裁判費14萬0347元。 08 臺灣高等法院102年度重家再字第3號裁定 再審原告： 陳文忠 再審被告： 張寶玉 1.再審之訴駁回。 2.再審訴訟費用由再審原告負擔。 陳文忠對臺灣高等法院102年度重家再字第3號裁定提起再審。（陳文忠已繳納14萬0347元） 09 臺灣高等法院103年度聲再字第18號裁定 聲請人： 張寶玉 1.聲請駁回 2.聲請再審訴訟費用由聲請人負擔。 對臺灣高等法院102年度重家再字第3號裁定提起再審（未載明再審理由被駁回）。 10 最高法院103年度台再字第33號裁定 再審原告： 張寶玉 再審被告： 陳文忠 1.再審之訴駁回。 2.再審訴訟費用由再審原告負擔。 再審原告張寶玉對最高法院102年度台再字第43號判決提起再審，未繳費被駁回。 11 最高法院103年度台抗字第663號裁定 抗告人： 張寶玉 相對人： 陳文忠 1.抗告駁回。 2.抗告費用由抗告人負擔。 對臺灣高等法院103年度聲再字第18號裁定提起抗告（未載明理由被駁回） 12 最高法院103年度台聲字第82號裁定 聲請人： 張寶玉 相對人： 陳文忠 1.聲請駁回。 2.聲請費用由聲請人負擔。 對最高法院103年度台再字第33號裁定提起再審（未繳費被駁回） 13 臺灣高等法院101年度重家上更㈡字第2號判決 上訴人: 張寶玉 被上訴人： 陳文忠 1.原判決除確定部分外，關於駁回上訴人後開第二項之訴部分及該部分假執行之聲請，並除確定部分外訴訟費用之裁判均廢棄。 2.被上訴人應再給付上訴人新台幣壹仟肆佰肆拾壹萬伍仟陸佰零柒元，及自民國九十五年三月二十三日起至清償日止按年息百分之五計算之利息。 3.其餘上訴、追加之訴暨假執行之聲請均駁回。 4.第一、二審及發回前第三審訴訟費用除確定部分外，由被上訴人負擔二分之一，餘由上訴人負擔。追加之訴訴訟費用除確定部分外由上訴人負擔。 5.本判決命被上訴人給付部分，於上訴人以新台幣肆佰捌拾壹萬元供擔保後，得假執行。但被上訴人如以新台幣壹仟肆佰肆拾壹萬伍仟陸佰零柒元為上訴人預供擔保，得免為假執行。 1.依本判決，第一審裁判費62萬4568元分述如下： （1）陳文忠（確 　　 定部分）：62萬4568元X（934萬9880元/6960萬8558元）＝8萬3892元。 （2）陳文忠未確定部分：（62萬4568元-8萬3892元）X1/2＝27萬0338元。 （3）張寶玉部分：（62萬4568元-8萬3892元）X1/2＝27萬0338元。 2.依本判決，張寶玉追加除確定之934萬9880元外，陳文忠應再給付3億2074萬6006元，故訴訟標的金額為3億3009萬5886元，應徵第二審裁判費399萬5655元，分述如下： （1）張寶玉追加部分裁判費：399萬5655元-{399萬5655元X（6960萬8558元/3億3009萬5886元）}＝399萬5655元-84萬2579元＝ 　  315萬3076元。　　 （2）張寶玉非追加，除確定部分外裁判費：（84萬2579元-11萬3176元）X1/2＝36萬4702元。 （3）陳文忠對於張寶玉非追加之確定部分應繳裁判費：84萬2579元X（934萬9880元/6960萬8558元）＝11萬3176元。 （4）陳文忠對張寶玉非追加，除確定部分外應繳裁判費：36萬4702元。 （5）第二審鑑定費用6萬5000元，由兩造各負擔3萬2500元。 14 最高法院106年度台上字第303號判決 上訴人： 張寶玉 上訴人： 陳文忠 1.兩造上訴均駁回。 2.第三審訴訟費用由兩造各自負擔。 1.張寶玉第三審裁判費：399萬5655元。（各自負擔） 2.張寶玉第三審律師費：3萬元及影印費1萬4572元。（各自負擔） 3.陳文忠第三審裁判費：20萬8344元。（訴訟利益：1441萬5607元各自負擔） 4.陳文忠第三審律師費：3千元。（各自負擔） 
相對人張寶玉訴訟費用計算書：
編號   審     級     依       據     備     註 01 第一審裁判費 臺灣高等法院101年度重家上更㈡字第2號判決：第一、二審及發回前第三審訴訟費用除確定部分外，由被上訴人負擔二分之一，餘由上訴人負擔。追加之訴訴訟費用除確定部分外由上訴人負擔。 張寶玉部分： （62萬4568元-8萬3892元）X1/2＝27萬0338元。 02 第二審裁判費 同上 1.追加部分：399萬5   655元-【399萬565   5元X（6960萬8558   元/3億3009萬5886   元）】＝315萬      3076元。 2.之前確定部分：   （84萬2579元-11    萬3176元）X1/2    ＝36萬4702元。 03 第二審鑑定費 同上 3萬2500元。 04 第三審再審費（對101年台上字第277號提起再審） 最高法院102年度台再字第433號判決：再審費用各自負擔。 14萬0347元（僅對確定之934萬9880元提起再審） 05 第三審裁判費 最高法院106年度台上字第303號判決：第三審訴訟費用由兩造各自負擔。 399萬5655元 06 第三審律師費 同上 律師費3萬元及影印費1萬4572元 合計   800萬1190元 
相對人陳文忠訴訟費用計算書：
案號   審   級      依     據      備      註 01 第一審裁判費 臺灣高等法院101年度重家上更㈡字第2號判決：第一、二審及發回前第三審訴訟費用除確定部分外，由被上訴人負擔二分之一，餘由上訴人負擔。追加之訴訴訟費用除確定部分外由上訴人負擔。 1.934萬9880元確定   部分裁判費：62萬4568元X（934萬9880元/6960萬8558元）＝8萬3892元。 2.未確定部分：（62 　萬4568元-8萬3892 　元）X1/2＝27萬03 　38元。 02 第二審裁判費 同上 1.84萬2579元X（934   萬9880元/6960萬8   558元）＝11萬317   6元。 2.（84萬2579元-11    萬3176元）X1/2    ＝36萬4702元。 03 第二審鑑定費 同上 3萬2500元。 04 第三審裁判費 最高法院106年度台上字第303號判決：第三審訴訟費用由兩造各自負擔。 僅對1441萬5607元上訴，裁判費20萬8344元（已繳納）。 合計   86萬4608元